# 可转股债权

提问人：ZXY1111 时间：2022-07-28 11:55:40
请教陈版主，A公司与B公司于 2021 年签订了一份可转股债权，B公司向A公司出借 500 万可转股债权，期限 3 年，到期后B公司可选择转换为公司股权，或者达到其他约定条件也可转为股权，若不转为股权，A公司应在到期时一次性支付本金及利息，若转为股权，合同约定按照债权本金对应的金额作为投资款，认购A公司股份。 2022 年B公司将上述借款转为股权，A公司借款期间计提的利息，尚未支付，因为转股也不需要支付了，，那在转股时该部分计提的利息应该怎么处理呢？？转股时应该怎么进行账务处理呢？是按照可转债要求进行处理，还是可以采用简化处理呢？

回答人：chenyiwei
虽然这部分累计计提的利息不再需要支付现金，但不应冲回相关财务费用，而是将累计的应付利息在转股时转入资本公积。
既然投资人选择转股，就意味着投资人认为：与到期收回约定本息相比，转股可以为其带来更大的收益。与之相对应，对于被投资企业而言，转股的财务成本是大于到期还本付息的。所以这部分利息成本不应冲回。